【裁判字號】    89,易,21
【裁判日期】    900130
【裁判案由】    違反著作權法
【裁判全文】
臺灣高雄地方法院刑事判決                            八十九年度易字第二一號
    公  訴  人  臺灣高雄地方法院檢察署檢察官
    被      告  甲○○
右列被告因違反著作權法案件，經檢察官提起公訴（八十八年度偵字第一三八三八號
），本院判決如左：
    主  文
甲○○共同連續擅自以公開上映之方法侵害他人之著作財產權，處有期徒刑參月，如
易科罰金以參佰元折算壹日。扣案電腦伴唱機壹台、輸入鍵盤壹組及點歌目錄表伍張
，均沒收。
    事  實
一、甲○○自民國八十八年二月初起，受僱於自稱蕭得和之年籍姓名不詳之成年男子
    ，於高雄縣岡山鎮○○○路二十三號一樓「快樂頌卡拉ＯＫ」（營利事業登記名
    稱大輪冷飲店）擔任會計、音控及現場負責人，負責管理現場事務及播放客人點
    播之伴唱歌曲。其明知店內供客人點唱之點將家電腦伴唱機點歌目錄上之「買醉
    」、「一代女皇」（起訴書誤載為一位女皇）、「海角天涯」、「珍重我的愛」
    、「港邊甘是男性傷心的所在」歌曲均係他人享有著作權之音樂著作，且該伴唱
    機內之歌曲係限供家用，竟未經該等著作之著作財產權人美華影視股份有限公司
    （下稱美華公司）之授權，基於概括犯意，於上開受僱期間，連續應客人之點播
    ，於其店內公開上映該等音樂著作，侵害美華公司之著作財產權多次。嗣於八十
    八年五月十二日十九時許，經警於上開處所查獲，並扣得點將家電腦伴唱機一部
    、點歌目錄表五張、輸入鍵盤一組。
二、案經美華公司訴由高雄縣警察局岡山分局移請臺灣高雄地方法院檢察署檢察官偵
    查起訴。
    理  由
一、訊據被告甲○○固不否認於上開時地，受僱於自稱蕭得和之不詳男子，以灌錄有
    上開「買醉」、「一代女皇」、「海角天涯」、「珍重我的愛」、「港邊甘是男
    性傷心的所在」等歌曲之電腦伴唱機，供不特定人點唱，而公開上映該等事實，
    惟矢口否認違反著作權法犯行，辯稱：伊受僱於自稱蕭得和之不詳男子，並不知
    該電腦伴唱機限供家用，不可公開上映云云。惟查（一）、我國近十年來對於著
    作權保護之宣導不遺餘力，一般智識之人均知音樂著作公開上映應得著作財產權
    人之授權，被告係受僱經營卡拉ＯＫ，以公開上映他人之音樂著作供人點唱為業
    務，自無不知之理。本件電腦伴唱機內錄存之歌曲固有數千首，此業經告訴人代
    理人乙○○到庭陳述明確，被告固難以查証販售該伴唱機之人每一首歌是否均獲
    合法授權，然本件電腦伴唱機所附之點歌目錄即已註明「限家用」，此有該等目
    錄五張在卷可查，即表示出售該電腦伴唱機之業者已提示該電腦伴唱機內之歌曲
    僅可供家用，不可公開播放或上映，被告既為該卡拉ＯＫ之現場負責人並負責音
    控，播放歌曲，至被查獲時已有三月餘，豈有不知店內之電腦伴唱機錄存之歌曲
    公開上映可能違反著作權法，侵害他人之著作權之理。被告所辯不知等情，應非
    實在。
    （二）美華公司確係本件被侵害著作之著作財產權人，業有著作財產權讓與証明
    書一份及內政部著作權登記簿謄本五張在卷可按。被告確有本件公開上映上開「
    買醉」、「一代女皇」、「海角天涯」、「珍重我的愛」、「港邊甘是男性傷心
    的所在」等歌曲之事實，亦經告訴代理人乙○○指述明白，並有高雄縣警察局岡
    山分局執行搜索報告、搜索扣押証明筆錄及現場相片十張附卷可稽。被告犯行應
    可認定。
二、核被告之所為，係犯著作權法第九十二條之擅自以公開上映之方法，侵害他人之
    著作財產權罪。被告與自稱蕭得和之不詳男子，就上開犯行，有犯意聯絡及行為
    分擔，具共同正犯關係。又被告多次公開上映行為，時間緊接，手法相同，觸犯
    犯罪構成要件相同之罪名，顯係基於概括之犯意反覆為之，為連續犯，應依刑法
    第五十六條規定，以一罪論，並加重其刑。爰審酌被告為一己私利，不知對他人
    之智慧財產權予以尊重，違反國際潮流，本不宜寬貸，惟念其無前科紀錄，素行
    尚好，且經營規模尚小，又係受僱於人，危害尚非重大等一切情狀，量處如主文
    所示之刑，並諭知易科罰金之折算標準。扣案之電腦伴唱機一台、輸入鍵盤一組
    及點歌目錄表五張，均係共犯所有之物，業據被告陳明在卷，且均為供犯罪所用
    之物，爰依刑法第三十八條第一項第二款規定，宣告沒收。
據上論斷，應依刑事訴訟法第二百九十九條第一項前段，著作權法第九十二條，刑法
第十一條前段、第二十八條、第五十六條、第四十一條、第三十八條第一項第二款，
罰金罰鍰提高標準條例第二條，判決如主文。
本案經檢察官陳登燦到庭執行職務。
中      華      民      國    九十      年      一      月     三十     日
                臺灣高雄地方法院刑事第七庭
                                        法  官  蔡  國  卿
右正本證明與原本無異。
如不服本判決，應於判決送達後十日內，向本院提出上訴狀。
                                        書記官  邱  靜  銘
中      華      民      國    九十      年      二      月       一    日
附錄本案論罪科刑法條全文：
著作權法第九十二條：
擅自以公開口述、公開播送、公開上映、公開演出、公開展示、改作、出租或其他方
法侵害他人之著作財產權者，處三年以下有期徒刑，得併科新台幣十五萬元以下罰金
。


司法院資訊處製作；財團法人民間司法改革基金會備份。
